Délicia-Raelle KISSANGOU-OKAKA

Adresse: 27 bis rue mambou (Mbouala), Mfilou

Téléphone: 064700754

Adresse électronique : raellekissangou@gmail.com



Profil

Congolaise de 21 ans, célibataire, sans enfants. Étudiante en première année de Master en Santé Publique à la Faculté des Sciences de la Santé (FSSA). Je me qualifierais comme une personne profondément motivée dans l'apprentissage de nouvelles connaissances et compétences, faisant preuve d'une grande détermination dans la réalisation de mes objectifs.

Objectif

En tant que futur cadre de Santé Publique, mon objectif premier est de contribuer à l'amélioration de la santé des populations de mon pays en particulier et celle du monde en général ainsi que, d'apporter un retour d'investissement positif sur le renforcement de celle-ci à l'issue des connaissances et compétences acquises pendant ma formation et mes différents stages.

Formation

- 2020-2023 : Études universitaires à la Faculté des Sciences de la Santé, diplôme obtenu : Licence en sciences de la santé option Santé Publique.
- 2017-2020 : Secondaire deuxième cycle, diplôme obtenu : Baccalauréat série C, mention assez-bien au lycée de la réconciliation, Brazzaville.

Autres formations

Aout 2024

 Attestation de participation à la première journée scientifique de Santé Publique en République du Congo

Avril 2024

- Certification master de la formation des cadres de niveau intermédiaire (MLM) ;
- Attestation de participation aux journées de Partage d'expériences et de valorisation des acquis de recherche des jeunes femmes scientifiques;

Novembre 2023

- MOOC Agir pour sa santé ;
- MOOC Médecine et Santé environnementale ;

Octobre 2023

• MOOC Rédiger et publier un article scientifique, Octobre 2023

Avril 2023

• Badge de réussite du MOOC sur la santé environnementale.

Publication

 GHOMA LINGUISSI Laure Stella, KINOUANI Destinée Brijana Déogracias, KISSANGOU-OKAKA DéliciaRaelle, MANTO Gracia Nélia Christmas. «Gap Analysis in the Management of Tuberculosis in the Republic of Congo.» 17 septembre 2022, American Journal of Epidemiology & Public Health

Compétences

Communication: Bonne

Gestion des conflits : Bonne

Maitrise de l'outil informatique : Bonne

Gestion de stress : **Bonne**Travail d'équipe : **Bon**

Expérience professionnelle

- Monitrice indépendante dans le cadre du 1er passage de la campagne nationale de lutte contre la poliomyélite au district sanitaire de BACONGO en juin 2023¹
 - Vérifier si les enfants de 0 à 5 ans sont vaccinés ;
 - o Identifier les enfants non vaccinés et ainsi les vacciner ;
 - **o** Questionner les parents sur les raisons de non-vaccination de leurs enfants.
- Superviseure dans le cadre des Activités de Vaccination Intensifiée (AVI) au centre de santé de Madame au district sanitaire de BACONGO en décembre 2022²
 - o Contrôler les équipes de terrain dans leur tâche :
 - Veiller au respect des objectifs fixés sur la vaccination des enfants ;
 - Faire un rapport final des activités menées au centre de santé de Madame.
- Enquêtrice dans le cadre d'une étude sur la détention des accouchées dans les maternités de MAKÉLÉKÉLÉ, Brazzaville de septembre à octobre 2022³.
 - Vérifier s'il y avait des accouchées détenues dans les Maternités :
 - o Questionner sur les raisons de leur détention.
- Enquêtrice dans le cadre de la campagne nationale intégrée de vaccination contre la rougeole et la fièvre jaune au District sanitaire de BACONGO en août 2022⁴.
- Enquêtrice dans le cadre de l'enquête nationale sur l'état sérologique de la population Congolaise dans le cadre de la Covid-19 en février 2022 : enquête réalisée au quartier Mamba du district sanitaire de MAKÉLÉKÉLÉ⁵

¹ Mr Goldresh Mesach KAYA: Consultant junior OMS

² Dr Victor MOUKOKA: Médecin Chef du District Sanitaire de Louandjili

³ Mme Daslaine Prefina MATINI: MPH en Management des organisations de santé, FSSA, 5^e Promotion

⁴ Dr Albert MABIALA : Médecin Chef du District Sanitaire de BACONGO

⁵ Dr Ange Clauvel NIAMA : Enseignant-chercheur en santé publique à la Faculté des sciences de la Santé (FSSA) de Brazzaville, université Marien Ngouabi.

- Faire des tests sérologiques pour savoir si la population possédait des antigènes du Corona virus ;
- Questionner la population sur leur statut vaccinal.

Stages

- Stagiaire au sein de l'ONG Médecins d'Afrique d'octobre 2023 à janvier 2024⁶
 - Assistant au programme de lutte contre les endémies
 - o Coresponsable du projet de redynamisation de la santé scolaire (RESASCO)
- Stagiaire au district sanitaire de BACONGO de novembre 2022 à juin 2023⁴ : stage effectué sur la gestion des données et la surveillance épidémiologique
 - o Collecter, saisir les données dans le DHIS2;
 - o Effectuer des supervisions formatives sur le remplissage des données ;
 - Participer à la micro-planification des activités du district.
- Stagiaire à la direction du programme national de lutte contre l'onchocercose de septembre à octobre 2022⁷ : stage effectué au département de la prévention et de la prise en charge thérapeutique
 - Participer à la planification des activités de distribution de masse de médicaments dans les différents districts sanitaires de Brazzaville ;
 - Veiller à la disponibilité des médicaments ;
 - o Faire des rapports des activités menées.
- Stagiaire à l'hôpital de référence de BACONGO d'avril à juillet 2022⁸ : stage effectué sur la gestion des structures hospitalières ainsi que la gestion des données
 - Hygiène hospitalière ;
 - o Gestion des malades;
 - Remplissage des données ainsi que le calcul des différents indicateurs.
- Stagiaire au centre de santé de KIBOUENDÉ au district sanitaire de MFILOU de novembre 2021 à février 2022⁹ : stage portant sur les soins de santé primaire.
- Stagiaire à l'hôpital de référence de TALANGAÏ d'avril à juin 2021 : stage portant sur les soins infirmiers de base dans le service de médecine interne.

Langues

Français : Avancé
Anglais : Débutant
Lingala : Bon
Kituba : Bon

Centres d'intérêt

J'aime particulièrement

- Assister à des conférences en rapport avec la santé de la population
- Jouer à des jeux vidéo
- Lire des livres
- Écouter de la musique

_

⁶ Dr Patrick KALAMBA: Administrateur Programme Santé, ONG Médecins d'Afrique au Congo

⁷ Dr François MISSAMOU : Directeur du Programme National de Lutte contre l'Onchocercose

⁸ Mr Florian NGANDZO : Chef de service Gestion des malades

⁹ Mme Sonia MALALOU: Cheffe de centre